# 集团公司科目归集

提问人：zhongyuan1124 时间：2020-04-01 08:05:16
求助大神！！我公司为教育行业集团公司，其中总部作为教学后台支持，负责系统研发，品宣，子公司教学人员招聘，和其他基础运营支持。
对于子公司教学人员相关薪酬计入主营业务成本。总部也是同样口径：教学人员招聘成本计入主营业务成本，品宣广告等费用计入营销成本，其余计入管理费用。合并损益表中除内部交易抵消外，即各科目合并，损益表未做重分类，请问该处理方式是否合理？
总部作为后台支持平台，产生的费用是否应该全部入管理费用？请问准则有无相关规定？非常感谢！

回答人：chenyiwei
总部在其个别报表中，因为要向子公司收取服务费，其相关的研发、品宣，子公司教学人员招聘，和其他基础运营支持等成本均可通过向子公司收取服务费来获得补偿，且这些成本与服务费收入存在对应和配比关系，因此计入主营业务成本是恰当的。但在合并报表层面，将这部分内部收入与子公司的管理费用抵销后，应在合并报表层面同步进行重分类，将总部账面上的此类与内部收入对应的成本重分类到管理费用，否则会导致合并报表层面只有成本而无收入的不配比状况。